【裁判字號】    97,簡上,380
【裁判日期】    970627
【裁判案由】    電子遊戲場業管理條例等
【裁判全文】
臺灣桃園地方法院刑事判決             97年度簡上字第380號
上  訴  人
即  被  告  甲○○
上列上訴人即被告因違反電子遊戲場業管理條例案件，不服本院
97年度桃簡字第777 號，中華民國97年4 月7 日第一審刑事簡易
判決（聲請簡易判決處刑書案號：97年度偵字第514 號），提起
上訴，本院管轄之第二審地方法院合議庭判決如下：
    主  文
上訴駁回。
    事  實
一、甲○○前於民國96年間因妨害公務等案件，經本院以96年簡
    上字第195 號判決分別判處有期徒刑3 月、拘役59日，減為
    有期徒刑1 月15日、拘役29日確定，其有期徒刑部分於96年
    11月27日易科罰金執行完畢。甲○○係「蘋果超商」（址設
    桃園縣中壢市○○○街91號）之負責人，「蘋果超商」前因
    違反電子遊戲場業管理條例，擺設電子遊戲機經營電子遊戲
    場業，為警於民國96年9 月6 日凌晨2 時30分在上址查獲，
    並扣得甲○○所有之「滿天星」2 台、「彈珠台」1 台、「
    金牌大舞台」1 台、「超級大舞台」1 台等電子遊戲機及開
    分鑰匙2 支，該案嗣經檢察官偵查後移送本院96年度壢簡字
    第1823號併案審理（下稱前案，經本院於97年2 月12日判處
    有期徒刑6 月，並於97年4 月1 日判決確定）。詎甲○○仍
    不知悔改，明知未依電子遊戲場業管理條例之規定辦理營利
    事業登記者，不得經營電子遊戲場業，竟仍自96年9 月6 日
    為警查獲後之某日起，在上址「蘋果超商」店內，再擺設電
    子遊戲機「金歡禧彈珠台」1 台、「撲克傳說7PK 」2 台而
    經營電子遊戲場業，嗣於96年12月8 日中午12時50分許，為
    警在上址查獲，並扣得電子遊戲機「金歡禧彈珠台」1 台、
    「撲克傳說7PK 」2 台及機具內之現金新台幣（下同）20元
    。
二、案經桃園縣政府警察局中壢分局報請臺灣桃園地方法院檢察
    署檢察官偵查後，聲請簡易判決處刑。
    理  由
壹、證據能力部分：
一、按被告以外之人於審判外之言詞或書面陳述，除法律有規定
    者外，不得作為證據；被告以外之人於偵查中向檢察官所為
    之陳述，除顯有不可信之情況者外，得為證據；除顯有不可
    信之情況外，公務員職務上製作之紀錄文書、證明文書，及
    從事業務之人於業務上或通常業務過程所須製作之紀錄文書
    、證明文書，及除前2 款之情形外，其他於可信之特別情況
    下所製作之文書，亦得為證據。被告以外之人於審判外之陳
    述，雖不符刑事訴訟法第159 條之1 至第159 條之4 之規定
    ，而經當事人於審判程序同意作為證據，法院審酌該言詞陳
    述或書面陳述作成時之情況，認為適當者，亦得為證據。當
    事人、代理人或辯護人於法院調查證據時，知有第159 條第
    1 項不得為證據之情形，而未於言詞辯論終結前聲明異議者
    ，視為有前項之同意，刑事訴訟法第158 條之3 、第159 條
    第1 項、第159 條之1 第2 項、第159 條之4 、第159 條之
    5 就此分別定有明文。經查，證人葉慶良於警詢中之陳述，
    及卷附各項證據方法，即本案所引用之供述及非供述證據，
    經本院依法踐行調查證據程序，檢察官均未爭執各該證據之
    證據能力，且亦查無依法應排除其證據能力之情形，是後述
    所引用證據均具有證據能力。
貳、有罪部分：
一、被告即上訴人甲○○雖經合法傳喚並未到庭，然其已於法定
    期限內依法提出上訴狀，並具上訴理由略以：(1)店內所陳列
    之機台純為辦活動所用，消費1 次收取費用66元，發給客人
    100 分純娛樂消遣所用；(2)店內所陳列之機台，非公告列舉
    中所查禁之機具，既非查禁對象，應可擺設，供客人娛樂之
    用；(3)遭查扣機台非被告所有，然被告未善盡督導職員工作
    ，願受處分，但因家中有年邁雙親需被告扶養，而被告本身
    經濟並不富裕，從輕量刑云云。經查：
  (一)訊據被告甲○○於警詢中坦承：伊為「蘋果超商」負責人，
    警察臨檢時伊在顧店，並與朋友葉慶良把玩店內「金歡喜景
    品販賣機」，金歡喜景品販賣機台玩法係開分按1 次機台上
    方開分按鍵，螢幕顯示100 分，可押1 至20倍，將6 顆彈珠
    打完，螢幕號碼連成3 條線以上可得2 分，伊沒有電子遊戲
    場業營利事業登記證等語（見偵查卷第5 頁至第6 頁），核
    與證人葉慶良於警詢中證述：我進入超商內看到機台上還有
    分數，被告就說休息一下無聊就玩一玩，所以我就把玩機台
    ，機台把玩方式是先押分數然後打彈珠，看中哪1 個號碼後
    螢幕上會顯示有幾連線，機台會自動算得幾分等語相符（見
    偵查卷第12頁至第13頁），此外復有桃園縣政府警察局中壢
    分局扣押筆錄、現場臨檢紀錄表各1 份及扣案電子遊戲機「
    金歡禧彈珠台」1 台、「撲克傳說7PK 」2 台及機具內之現
    金新台幣20元可佐，則被告甲○○未依電子遊戲場業管理條
    例規定辦理營利事業登記，而在其所經營之「蘋果超商」內
    擺設電子遊戲機供人把玩等情堪以認定，被告前揭所辯，無
    足採信。
  (二)本件事證明確，被告犯行堪以認定，應予依法論科。
二、核被告甲○○所為，係犯電子遊戲場業管理條例第15條未依
    該條例規定辦理營利事業登記，而經營電子遊戲場業，應依
    同條例第22條論處。被告於上開期間內，未依電子遊戲場業
    管理條例辦理營利事業登記而經營電子遊戲場業，本即為繼
    續反覆執行其業務行為接續之動作，只論以一違反未依電子
    遊戲場業管理條例規定辦理營利事業登記者，不得經營電子
    遊戲場業之規定罪。被告有如前項所載前案妨害公務案件科
    刑及執行情形，有臺灣高等法院被告前案紀錄表一份在卷可
    稽，其於有期徒刑執行完畢後，5 年內故意再犯本件有期徒
    刑之罪，為累犯，應依刑法第47條第1 項規定加重其刑。原
    審審酌被告擺設電子遊戲機3 台，經營數月時間非短，犯罪
    所生危害及犯後態度等一切情狀，引用電子遊戲場業管理條
    例第22條，刑法第11條前段、第47條第1 項、第41條第1 項
    前段、第38條第1 項第2 款、第3 款、（原審漏載刑法施行
    法第1 條之1 第1 項、第2 項前段），判處被告拘役50日，
    如易科罰金，以1,000 元折算1 日，並認電子遊戲機「金歡
    禧彈珠台」1 台、「撲克傳說7PK 」2 台及機具內之現金新
    台幣20元，為被告所有供犯罪所用之物及所得之物，分別依
    刑法第38條第1 項第2 款、第3 款規定，宣告沒收等情，其
    認事用法並無違誤，量刑亦稱適當，被告上訴否認犯罪、量
    刑過重，為無理由，應予駁回。
三、不另為免訴之諭知部分：
    聲請意旨雖認被告自96年1 月間起即有在「蘋果超商」店內
    擺設電子遊戲機經營電子遊戲場業等語。惟查：被告所經營
    之「蘋果超商」店於96年9 月6 日凌晨2 時30分許，為警查
    獲有違法經營電子遊戲場業，並扣得被告所有之「滿天星」
    2 台、「彈珠台」1 台、「金牌大舞台」1 台、「超級大舞
    台」1 台等電子遊戲機及開分鑰匙2 支，該案嗣經檢察官偵
    查後移送本案96年度壢簡字第1823號併案審理，經本院於97
    年2 月12日判處被告甲○○有期徒刑6 月，於97年4 月1 日
    判決確定等情，有臺灣高等法院被告前案紀錄表、本院前案
    判決書各一份及查詢結果在卷可稽，則被告上開期間所犯違
    反電子遊戲場業管理條例犯行，既經移送併案審理，並經本
    院為科刑判決確定，聲請人就該部分重為起訴，尚有未合，
    本院前案既判決確定，原應就此重為起訴部分為免訴判決，
    惟聲請人認此部分與上開聲請簡易判決並經本院論罪科刑部
    分，有實質上一罪關係，爰不另為免訴判決。
四、不另為無罪之諭知部分：
    聲請意旨另認被告在公眾得出入之場所「蘋果超商」店內，
    擺設上開電子遊戲機與不特定賭客賭博財物，另涉犯刑法第
    266 條第1 項前段之賭博罪嫌。惟：訊之被告甲○○堅決否
    認有賭博犯行，而證人葉慶良亦僅證稱其有至上址「蘋果超
    商」店內把玩電子遊戲機，否認有兌換現金，而本案扣案電
    子遊戲機於查獲當時雖有插電營業，惟並無得直接或間接證
    明有供賭博犯行所用，且查獲時該機內亦僅查扣現金20元
    ，因之並無積極證據足資證明被告有以扣案之電子遊戲機與
    不特定人賭博財物，即屬不能證明被告有聲請人所指之賭博
    犯行，此部分原應為無罪之諭知，惟聲請人認被告此部分之
    犯行與上開聲請簡易判決並經本院論罪科刑之違反電子遊戲
    場業管理條例部分，有想像競合犯裁判上一罪關係，亦不另
    為無罪之諭知，附此敘明。
五、上訴人即被告甲○○經合法傳喚未到庭，亦未出具任何正當
    事由無法到庭之憑據或佐證，被告顯無正當理由不到庭，依
    刑事訴訟法第371 條之規定，不待其陳述，逕為一造辯論判
    決。
據上論斷，應依刑事訴訟法第455 條之1 第1 項、第3 項、第36
8 條、第371 條，判決如主文。
本案經檢察官林安紜到庭執行職務。
中    華    民    國    97    年    6     月    27    日
                  刑事第一庭  審判長法  官  曾淑華
                                    法  官  鄭吉雄
                                    法  官  朱美璘
以上正本證明與原本無異
不得上訴
                                    書記官  谷貞豫
中    華    民    國    97    年    6     月    30    日
附錄本案論罪科刑法條：
電子遊戲場業管理條例第22條
違反第 15 條規定者，處行為人 1 年以下有期徒刑、拘役或科或
併科新台幣50萬元以上250 萬元以下罰金。


司法院資訊處製作；財團法人民間司法改革基金會備份。
